# 求助陈版主，应收账款保理手续费、利息支出列示的疑问。

提问人：liuweisheng 时间：2022-01-20 22:25:03
求助陈版主，新金融工具准则下，应收账款保理手续费、利息支出计入什么科目。谢谢版主解惑

回答人：chenyiwei
满足终止确认条件的，一次性计入投资收益（金融资产终止确认损益）；被保理的应收账款不满足终止确认条件的，则在保理融资期限内分摊确认为利息支出。